【裁判字號】    92,家抗,153
【裁判日期】    920514
【裁判案由】    確認婚姻關係存在
【裁判全文】
臺灣高等法院民事裁定                            九十二年度家抗字第一五三號
    抗  告  人  甲○○
右抗告人因與乙○○間確認婚姻關係存在事件，抗告人對於中華民國九十二年二月十
六日臺灣士林地方法院九十年度婚字第二四號裁定提起抗告，本院裁定如左：
    主    文
抗告駁回
抗告訴訟費用由抗告人負擔。
    理    由
一按提起第二審上訴，應於第一審判決送達後二十日之不變期間內為之。提起上訴如
  逾上訴期間者，原第一審法院應以裁定駁回之，民事訴訟法第四百四十條、第四百
  四十二條第一項定有明文。
二原法院九十年度婚字第二四號判決（下稱原判決）於民國九十年四月九日送達於抗
  告人，有卷附送達證書可稽，上訴期間自送達判決翌日起，而抗告人住居於台北市
  北投區，並無在途期間可資扣除，算至九十年四月二十九日即已屆滿，抗告人遲至
  九十二年一月二十四日始行上訴，已逾上訴期間，原法院因而裁定駁回其上訴，自
  無不合。
三抗告意旨以：伊收受原判決後，已於九十年四月十三日聲明上訴，請求判決離婚，
  並未逾期，伊另於九十年六月十二日上訴，係在前開上訴及原法院另案九十年婚字
  第二○一號判決之後，應係第二次上訴，至伊於九十二年一月二十四日上訴狀係以
  相對人之訴訟代理人解家源律師為對造，僅部分內容與原判決有關云云。惟查：(一)
  抗告人於九十年四月十三日雖聲明上訴，惟原法院認係另案請求判決離婚，送請分
  案，案列原法院九十年度婚字第二○一號，並於九十年六月五日判決抗告人敗訴，
  抗告人提起上訴，亦經本院九十年度家上字第二○七號判決駁回其上訴，抗告人於
  上開離婚訴訟均陳稱因原判決認定兩造離婚協議不備要件而確認兩造間婚姻關係存
  在，伊始請求判決離婚云云，有各該判決書可稽，足見抗告人於九十年四月十三日
  所提上訴狀並非對原判決提起上訴，而係另案提起離婚訴訟；(二)原法院對抗告人於
  九十年六月十二日就原判決所提起之上訴，已於同年七月十六日裁定駁回，抗告人
  就該裁定提起抗告，亦經本院九十年度家抗字第二七九號裁定駁回確定，有各該裁
  定附卷足憑，抗告人並未就該確定裁定聲請再審，本院不得就該裁定再為審酌；(三)
  抗告人於九十二年一月二十四日提出之上訴狀，載明案號為原判決之案號，形式上
  觀之，應係對原判決聲明上訴。原法院以上訴逾期而駁回，並無不合如前述，抗告
  意旨，指摘原裁定不當，求予廢棄，為無理由，應予駁回。
四抗告人所提上訴狀，雖列相對人乙○○於原審委任之訴訟代理人解家源律師為被告
  ，惟解家源律師並非訴訟當事人，抗告人不得對相對人之訴訟代理人提起上訴，而
  原法院已就抗告人對解家源律師所提訴訟批示分案處理，附此敘明。
五據上論結，本件抗告為無理由。依民事訴訟法第四百六十三條、第九十五條、第七
  十八條，裁定如主文。
中      華      民      國    九十二    年      五      月     十四     日
                                  民事第五庭
                                      審判長法  官   黃  熙  嫣
                                            法  官   陳  介  源
                                            法  官   鄭  傑  夫
右正本係照原本作成。
不得再抗告。
中      華      民      國    九十二    年      五      月    二十一    日
                                            書記官   劉  家  聲


司法院資訊處製作；財團法人民間司法改革基金會備份。
